臺中高等行政法院裁定
111年度簡上再字第6號
聲  請  人  呂鄭瓊珠                                    

訴訟代理人  蔡至泰  會計師

相  對  人  財政部中區國稅局

代  表  人  吳蓮英              
上列當事人間因綜合所得稅事件，聲請人呂鄭瓊珠對於中華民國
111年3月3日本院111年度簡上再字第1號裁定聲請再審，本院裁
定如下：
　　主  文
再審之聲請駁回。
再審訴訟費用由聲請人負擔。
    事實及理由
按行政訴訟法第236條之2第4項規定：「簡易訴訟程序之抗告、
  再審及重新審理，分別準用第四編至第六編規定。」第275條
  第1項規定：「再審之訴專屬為判決之原行政法院管轄。」第2
  83條規定：「裁定已經確定，而有第273條之情形者，得準用
  本編之規定，聲請再審。」本件聲請人就民國111年3月3日本
  院111年度簡上再字第1號裁定（下稱原確定裁定）聲請再審，
  依上開規定，應專屬於本院管轄。
次按行政訴訟法第277條第1項第4款規定：「再審之訴，應以訴
  狀表明下列各款事項，並添具確定終局判決繕本，提出於管轄
  行政法院為之：……四、再審理由及關於再審理由並遵守不變期
  間之證據。」聲請人聲請再審，應依同法第236條之2第4項準
  用第283條、第277條第1項第4款規定表明再審理由，此為必須
  具備之程式。所謂表明再審理由，必須指明確定裁定，有如何
  合於再審理由之具體情事，始為相當。又同法第273條第1項第
  1款所謂「適用法規顯有錯誤」，係指確定判決所適用之法規
  與該案應適用之現行法規相違背，或與解釋有所抵觸而言（最
  高行政法院62年度判字第610號判決意旨參照）。倘再審聲請
  人就確定裁定聲請再審，僅泛言有上開條款之再審事由，而無
  具體情事；或僅指明所聲請再審之裁定前各程序所為裁判，有
  如何再審事由，而未指明其所聲請再審之裁定有合於再審之事
  由者，均難謂已表明再審事由，其再審之聲請，即屬不合法，
  法院無庸命其補正，得逕以裁定駁回之。（最高行政法院67年
  判字第738號判例意旨及99年度裁字第3163號、106年度裁字第
  21號裁定意旨參照）。
爭訟概要：聲請人呂鄭瓊珠100年度綜合所得稅結算申報，漏報
  其出售所有坐落臺中市○○區○○里市政北一路269號7樓之2房屋
  （以下稱系爭房屋）之財產交易所得新臺幣（下同）1,303,26
  3元，經相對人財政部中區國稅局所屬民權稽徵所查獲，併同
  其他短漏報之租賃及財產交易等所得31,614元，歸課綜合所得
  總額1,521,125元，補徵應納稅額126,017元（下稱原處分），
  並經相對人處罰鍰58,032元。聲請人不服，就財產交易所得及
  罰鍰申經復查，相對人以106年9月30日中區國稅法二字第1060
  011583號復查決定書（下稱復查決定）獲追減財產交易所得5,
  235元及罰鍰523元。聲請人仍不服，提起訴願，經相對人107
  年2月9日中區國稅法二字第107001627號就新事證重審復查決
  定，撤銷相對人106年9月30日中區國稅法二字第1060011583號
  復查決定，追減財產交易所得27,780元及罰鍰2,778元。聲請
  人仍表不服，提起訴願遭財政部107年6月4日台財法字第10713
  920520號訴願決定駁回，遂提起行政訴訟，經臺灣臺中地方法
  院（下稱臺中地院）107年度稅簡字第17號判決將訴願決定及
  原處分（即重審復查決定）關於核定聲請人財產交易所得1,27
  5,483元，超過1,274,800元部分及罰鍰均撤銷，聲請人其餘之
  訴駁回。聲請人仍表不服，提起上訴，經本院108年度簡上字
  第30號判決駁回，已告確定（下稱原確定判決）。聲請人仍不
  服，提起再審之訴，經本院109年度簡上再字第3號判決及臺中
  地院109年度稅簡再字第1號判決駁回。聲請人對臺中地院109
  年度稅簡再字第1號判決仍表不服，提起上訴，經本院109年度
  簡上字第35號裁定駁回。聲請人仍不服，多次聲請再審，前經
  本院110年度簡上再字第11號裁定駁回其再審聲請後，聲請人
  即對本院110年度簡上再字第11號裁定聲請再審，經原確定裁
  定駁回，聲請人再對原確定裁定聲請本件再審。
聲請意旨略以：
　㈠「有下列各款情形之一者，得以再審之訴對於確定終局判決
    聲明不服。……一、適用法規顯有錯誤。……十三、當事人發現
    未經斟酌之證物或得使用該證物。但以如經斟酌可受較有利
    益之裁判為限。十四、原判決就足以影響於判決之重要證物
    漏未斟酌。」行政訴訟法第273條定有明文，係再審提起之
    法定要件，另同法第1條之「行政訴訟以保障人民權益，確
    保國家行政權之合法行使，增進司法功能為宗旨。」則揭示
    司法於行政訴訟案件中應盡之功能及其存在之目的，又同法
    第4條之「人民因中央或地方機關之違法行政處分，認為損
    害其權利或法律上之利益，……得向行政法院提起撤銷訴訟。
    逾越權限或濫用權力之行政處分，以違法論。」則指明行政
    機關逾越權限或濫用權力以違法論，亦即逾越權限或濫用權
    力並非依法行政，行政法院應以判決加以導正，以確保國家
    行政權之合法行使。
　㈡因原審判決未依其所取得證據依法判決，另歷次相關裁定結
    果亦違背法令及判例，背離行政訴訟法之立法宗旨，故均屬
    適用法規顯有錯誤。聲請人在30日之不變期間內，依行政訴
    訟法第236條之2第4項、第275條第1項及第283條準用第273
    條規定，對原確定裁定聲請再審，並聲明：1.原確定裁定及
    判決（前述再審裁定及歷審關於駁回聲請人請求撤銷訴願決
    定及原處分關於核定聲請人系爭財產交易所得超過190,060
    元部分之訴暨命負擔該部分訴訟費用之判決）均廢棄。2.訴
    願決定及原處分關於核定聲請人系爭財產交易所得超過190,
    060元部分均撤銷。
相對人答辯及聲明：
  ㈠本件聲請人之再審理由仍執與訴訟及上訴意旨雷同且經原審
    、上訴判決所不採之陳詞，指摘原審判決及再審裁定有適用
    法規顯有錯誤之情形，就原確定裁定其再審聲請不合法予以
    駁回，究有如何合於行政訴訟法第273條第1項第1款之具體
    情事，並未具體敘明。其再審之聲請自非合法，況其再審理
    由關於原審判決「適用法規顯有錯誤」之主張，核與本院10
    9年度簡上再字第3號再審事件之再審理由相同，並經該案判
    決審酌駁回，自不得因聲請人之見解未獲採取，即指為原確
    定判決適用法規顯有錯誤，聲請人徒憑其主觀見解指摘再審
    裁定適用法規顯有錯誤，顯無再審之理由，請予駁回。
　㈡聲明：再審之聲請駁回。
經查：
　㈠原確定裁定駁回聲請人之上訴，係以聲請人之上訴意旨無非
    係重述其在原審業經主張而為原判決摒棄不採之陳詞，或係
    執其歧異之法律見解，就原審所為論斷或駁斥其主張之理由
    ，泛言原判決理由適用法規顯有錯誤，而非具體表明原判決
    究竟有如何合於不適用法規或適用不當、或有行政訴訟法第
    236條之2第3項準用第243條第2項所列各款之情形，尚難認
    為已對原判決如何違背法令有具體之指摘，而認其上訴為不
    合法，乃從程序上裁定駁回之。
　㈡經核本件聲請意旨仍係泛言原確定判決未依其所取得證據依
    法判決，及歷次相關裁定結果亦違背法令及判例，背離行政
    訴訟法之立法宗旨等語，惟稽其狀載之再審理由，並未具體
    敘明本院原確定裁定究竟有如何具體事由符合行政訴訟法第
    273條第1項第1款、第13款及第14款規定情形，是依上開規
    定及說明，其聲請自非合法。從而，本件聲請人聲請再審，
    自屬不合法，應予駁回。
結論：本件聲請再審為不合法。
中　　華　　民　　國　　111 　年　　5 　　月　　10　　日
                臺中高等行政法院第二庭
                          審判長法  官　林  靜  雯
                                法  官  楊  嵎  琇
                                法  官  張  鶴  齡
以上正本證明與原本無異。
本裁定不得抗告。
中　　華　　民　　國　　111 　年　　5 　　月　　10　　日
                                書記官　李  孟  純